【裁判字號】    92,交聲,34
【裁判日期】    920624
【裁判案由】    違反道路交通管理處罰條例聲明異議
【裁判全文】
臺灣苗栗地方法院交通事件裁定                      九十二年度交聲字第三四號
    移
    受  處分人  甲○○
    即  異議人          國民
右列受處分人因違反道路交通管理處罰條例案件，對於交通部公路總局新竹區監理所
苗栗監理站民國九十二年三月十七日所為之裁決處分（竹監苗字第裁五四─Ｅ000
00000號裁決書），聲明異議，本院裁定如左：
    主    文
異議駁回。
    理    由
一、異議意旨略以：異議人甲○○駕駛ＤＡ─四八九九號自用小客車於民國九十二年
    一月十九日在新竹市○○鎮○○路與東寧路口，為新竹縣警察局竹東分局警員張
    尚渝舉發「闖紅燈、駕照逾期」，異議人於期間內到案，陳述不服舉發，移送機
    關乃依道路交通管理處罰條例第五十三條及第二十二條第一項第六款、第二項規
    定暨違反道路交通管理事件統一裁罰標準及處理細則第四十一條第四項規定，於
    九十二年三月十七日以竹監苗字第裁五四─Ｅ00000000號裁決書裁罰異
    議人甲○○罰鍰新臺幣（下同）四千五百元及扣繳駕照，並依同條例第六十三條
    第一項記違規點數三點，惟異議人甲○○認其雖於前開時地經警以闖紅燈為由欄
    下，並稱有監視錄影為憑，警員取締態度欠佳，以致異議人要求警員提出錄影帶
    為證，因而提出異議等語。
二、按汽車駕駛人持逾期之駕駛執照駕車，處六百元以上一千二百元以下罰鍰，駕駛
    執照並應扣繳之，道路交通管理處罰條例第二十二條第一項第六款、第二項定有
    明文。又同條例第五十三條規定：汽車駕駛人，行經有燈光號誌管制之交岔路口
    闖紅燈者，處新臺幣一千八百元以上五千四百元以下罰鍰。又同條例第六十三條
    第一項第三款規定汽車駕駛人有第五十三條之情形，記違規點數三點。
三、訊據異議人甲○○固矢口否認其有於上開時地闖紅燈之情事，惟訊據證人即當日
    舉發異議人違規之員警張尚渝及異議人甲○○到庭陳稱：「問：異議人他有沒有
    闖紅燈？）證人答：有。」、「（問：他有沒有綁安全帶？）我們沒有注意，是
    因為他闖紅燈才發現他駕照逾期，他的爭執點是我們不通情理，開一條就好了，
    為何還開二條，因為闖紅燈的罰款太高，他事後還到我們派出所要我們把闖紅燈
    的部分刪掉。」、「（問：剛剛證人說你是因為闖紅燈被攔下來，又發現你駕照
    逾期，開二條，你一直要求他開一條？）異議人答：沒有，他跟我講我闖紅燈，
    他說他們監視器有錄到，我說有錄到我要看。」、「（問：他為何攔你下來？）
    異議人答：我不曉得。」、「（問：是你的簽名，有沒有錯？）異議人答：沒有
    ，是他跟我講有錄到，我才簽的，結果去警局時，他們說錄在磁碟機裡面？」、
    「（問：有沒有這件事？）證人答：沒有，是他要我把闖紅燈刪掉。是他簽完名
    後，問我闖紅燈罰多少錢，我跟異議人說完後，他覺得太高了，才要我把闖紅燈
    刪掉，但是我不願意。異議人答：在大馬路上，他騙我有錄到，我才簽的，但是
    在警局時，他們說錄在磁碟裡面，他們還說警察說什麼就是什麼。證人答：我怎
    麼在大馬路上強迫他簽名。」等語。（本院九十二年四月十五日訊問筆錄在卷參
    照），足徵本件證人取締之方法及態度或有失當，惟其基於其公務員職務上之權
    力所為之公法上之行為應認具有公信力，該罰單舉發違規之行政處分所指之違規
    事實當可被推定為真正。從而，異議人所辯，尚難採信，其持逾期之駕駛執照駕
    車及闖紅燈之違規事實，洵堪認定。
四、綜上所述，原處分機關就舉發事實依道路交通管理處罰條例第二十二條第一項第
    六款、第二項、第五十三條、第六十三條第一項第三款之規定，裁處異議人罰鍰
    新臺幣四千五百元及扣繳駕照，並記違規點數三點，核無違誤，本件異議人之異
    議為無理由，應予駁回。
五、據上論斷，應依道路交通案件處理辦法第十九條，裁定如主文。
中      華      民      國    九十二      年    六      月   二十四    日
                                臺灣苗栗地方法院交通法庭
                                    法  官   林  誌  誠
右正本證明與原本無異。
如不服本裁定應於送達後五日內向本院提出抗告狀。
                                    書記官   李  達  成
中      華      民      國    九十二      年    六      月   二十四    日


司法院資訊處製作；財團法人民間司法改革基金會備份。
